臺灣高雄地方法院刑事判決　　　　　　 96年度簡上字第892號
上　訴　人
即　被　告　丁○○
上列上訴人因賭博案件，不服臺灣高雄地方法院高雄簡易庭96年
度簡字第3048號中華民國96年8月21日第一審判決（聲請簡易判
決處刑案號：臺灣高雄地方法院檢察署96年度偵字第5767號），
提起上訴，本院管轄之第二審合議庭判決如下：
    主  文
上訴駁回。
    事實及理由
一、本案經本院審理結果，認第一審判決認事用法及量刑均無不
    當，應予維持，除將第一審判決書事實及理由欄四之 (二)
    第5行「為被告供賭博犯罪所用之物」乙語更正為「為被告
    提供賭博場所犯罪所用之物」之外，餘均引用第一審判決書
    記載之事實、證據及理由 (如附件)。 並補充記載如下：
二、上訴人即被告上訴意旨固稱：其只是提供場地讓朋友打麻將
    ，並沒有抽頭等語。惟查：(一)證人即查獲本案之警員黃智
    勇於本院96年10月23日審理時證稱：「當初是大樓住戶反應
    給管區，管區反應給我們專案的人去探訪。我們去探訪時，
    在這戶的門外有聽到打麻將的聲音，因為沒有辦法進去，我
    們在外面守候，剛好被告開門出來，他走到電梯，我等他坐
    電梯上來，他手拿飲料，他回來靠到門的時候，我就過去說
    我是警察。因為從打開的門就看得到裡面有人在打麻將，我
    看到賭博犯罪行為就進去取締。」、「我們進去後，屋子裡
    面有四個人在打麻將，還有被告，及被告的朋友，大概六個
    。在現場我們有作初步詢問，我們進去時，在他們桌上有發
    現賭資，就做口頭詢問，我有問賭客有無抽頭，他們說有，
    但不是很多，自摸抽一百，一圈最多抽四百。」等語明確 (
    見當日審判筆錄)。核與證人即賭客乙○○、吳明峰、梁志
    銘等人於警詢之陳述相符，足認被告提供上開賭博場所之目
    的，確係出於營利之意圖無訛。(二)證人即本件查獲警員李
    佳人於檢察官偵查中固證稱「丁○○在現場及做筆錄時有說
    有抽頭，但他有說要把這些錢拿去買東西」乙語 (見96年4
    月3日偵訊筆錄)，核與證人即賭客乙○○、甲○○於本院96
    年10月23日審理時之證述情節相符 (見當日審判筆錄)。惟
    本院審酌被告自承其自95年12月間起即提供其租屋處供朋友
    聚會打麻將 (見本院準備程序筆錄)，則被告長期提供其租
    屋處供朋友聚會打麻將，必然額外支出水電費用，此為公眾
    週知之事，故衡諸常情，參與賭博之人縱然係主動交付金錢
    予被告，請被告購買食物、飲料供眾人食用，惟被告既已額
    外支出水電費用，其朋友自不可能要求被告將購買食物、飲
    料後所剩餘之零錢返還。從而，長久下來，被告必能從中取
    得利潤，洵堪認定。 (三)綜 上所述，被告所辯要屬事後卸
    責之詞，不足採信，其犯行洵堪認定。被告猶執上詞否認犯
    罪，而提起上訴，為無理由，應予駁回。
據上論斷，應依刑事訴訟法第455 條之1 第1 項、第3 項、第36
8 條、第373 條，判決如主文。
本案經檢察官丙○○到庭執行職務。
中　　華　　民　　國　　96　　年　　10　　月　　31　　日
                      刑事第九庭  審判長法  官  張世賢
                                        法  官  黃紀錄
                                        法  官  陳建和
以上正本證明與原本無異。
不得上訴。
中　　華　　民　　國　　96　　年　　10　　月　　31　　日
 　　　　　　　　　　　　　　　　　 　　書記官  林姵妤
